---
title: "수자원공사, 마사회 기사 비교분석"
format: html
author: 언론홍보학과 2019102107 김지후
title-block-style: default
title-block-banner: "#6E6E6E"
date: 2022-10-12
code-fold: true
code-tools: true
---

## 빅카인즈에서 데이터셋을 추출해 두 공사간 비교분석을 실시함

### 1. 필요 패키지 설치

### 2. 각 공사 키워드별 상위단어 분석

### 3. 각 공사 키워드별 긍정, 부정단어 분석


### 1. 필요 패키지 설치

```{r}
#| warning: false


package_list <- c("tidyverse", "tidytext", "readxl", "kableExtra", 
                  "multilinguer", "RcppMeCab", "KoNLP", "lubridate", 
                  "tidylo", "stm", "reshape2", "dplyr", "ggplot2", 
                  "stringr", "rvest", "wordcloud", "tm", "VennDiagram", "gt",repos = "http://cran.us.r-project.org")
 

library(tidylo)
library(tidyverse)
library(tidytext)
library(kableExtra)
library(wordcloud)
library(readxl)

list.files("data/.")

list.files("data/knusenti/KnuSentiLex-master/")

senti_name_v <- list.files("data/knusenti/KnuSentiLex-master/.")[9]

senti_name_v

read_lines(str_c("data/knusenti/KnuSentiLex-master/", senti_name_v)) %>% head(10)

read_lines(str_c("data/knusenti/KnuSentiLex-master/", senti_name_v)) %>% 
  head(10) %>% str_extract("\t|\n| ")

read_tsv(str_c("data/knusenti/KnuSentiLex-master/", senti_name_v)) %>% head(10)
read_tsv(str_c("data/knusenti/KnuSentiLex-master/", senti_name_v), col_names = F) %>% head(10)

senti_dic_df <- read_tsv(str_c("data/knusenti/KnuSentiLex-master/", senti_name_v), col_names = F)

glimpse(senti_dic_df)

senti_dic_df[1-5, ]

senti_dic_df <- senti_dic_df %>% rename(word = X1, sScore = X2)
glimpse(senti_dic_df)
```

## 마사회 키워드 주요 단어 분석

###한국마사회 키워드 분석 
```{r}
m_df <- read_excel("masahwe.xlsx") %>%
  select(main)

m_df2 <- m_df
  
m_tk <- m_df2 %>% 
  unnest_tokens(word, main, drop = F) %>%
  count(word, sort = T)

m_tk <- m_tk %>% 
  filter(!word %in% c("한국마사회", "제주", "경마", "영천", "기수", "지부", "마사회","기관","코로나")) %>% 
  filter(str_detect(word, "[:alpha:]+")) %>%
  filter(str_length(word) > 1) %>%
  slice_max(n, n = 15) %>% 
  mutate(word = reorder(word, n))

m_tk %>%
  ggplot(aes(word, n)) +
  geom_col() +
  coord_flip() +
  labs(title = "마사회 총빈도")


m_df2 <-  m_df %>% 
  unnest_tokens(word, main, token = "words") %>%
  mutate(ID = factor(row_number())) %>% 
  inner_join(senti_dic_df) %>% 
  count(word, sScore, sort = T) %>% 
  filter(str_length(word) > 1) %>% 
  mutate(word = reorder(word, n)) %>% 
  slice_head(n = 20)



```
### 마사회의 단어 빈도수를 살펴보면, 경주마와 관련해 벌어들인 돈을 다른 지역 사업에 지나라가 지원하는 기사가 많아
### 나라가 지정한 유흥산업으로 번 돈을 많은 부분 환원한다는 평소 마사회의 이미지에 부합했습니다. 

```{r}
m_df2 %>% 
  ggplot() + geom_col(aes(n, word, fill = sScore), show.legend = F) +
    labs(title = "마사회 키워드 감정빈도 분석")

```

```{r}


m_df %>% 
  unnest_tokens(word, main) %>% 
  inner_join(senti_dic_df) %>% 
  mutate(emotion = ifelse(sScore > 0, "긍정", ifelse(sScore < 0, "부정", "중립"))) %>% 
  filter(emotion != "중립") %>% 
  count(word, emotion, sort = T) %>% 
  filter(str_length(word) > 1) %>% 
  reshape2::acast(word ~ emotion, value.var = "n", fill = 0) %>% 
  comparison.cloud(colors = c("blue", "red"), max.words = 50)

```

### 수자원 공사 키워드 분석 
```{r}
s_df <- read_excel("수자원공사 2020.01.01~.xlsx")


s_df2 <- s_df
  
s_tk <- s_df2 %>% 
  unnest_tokens(word, main, drop = F) %>%
  count(word, sort = T)

s_tk <- s_tk %>% 
  filter(!word %in% c("한국수자원공사", "제주", "지역", "사업", "환경부", "주민", "수돗물","수자원공사")) %>% 
  filter(str_detect(word, "[:alpha:]+")) %>%
  filter(str_length(word) > 1) %>%
  slice_max(n, n = 15) %>% 
  mutate(word = reorder(word, n))

s_tk %>%
  ggplot(aes(word, n)) +
  geom_col() +
  coord_flip() +
  labs(title = "수자원 총빈도")

s_df2 <- s_df %>% 
  unnest_tokens(word, main, token = "words") %>% 
  mutate(ID = factor(row_number())) %>% 
  inner_join(senti_dic_df) %>% 
  count(word, sScore, sort = T) %>% 
  filter(str_length(word) > 1) %>% 
  filter(!word %in% c("피해","안전")) %>%
  mutate(word = reorder(word, n)) %>% 
  slice_head(n = 20)


```
```{r}


s_df2 %>% 
  ggplot() + geom_col(aes(n, word, fill = sScore), show.legend = F) +
    labs(title = "수자원 공사 키워드 분석")


```
```{r}
s_df %>% 
  unnest_tokens(word, text) %>% 
  inner_join(senti_dic_df) %>% 
  mutate(emotion = ifelse(sScore > 0, "긍정", ifelse(sScore < 0, "부정", "중립"))) %>% 
  filter(emotion != "중립") %>% 
  count(word, emotion, sort = T) %>% 
  filter(str_length(word) > 1) %>% 
  filter(!word %in% c("피해")) %>%
  reshape2::acast(word ~ emotion, value.var = "n", fill = 0) %>% 
  comparison.cloud(colors = c("blue", "red"), max.words = 50)

```



## 공사간 긍정, 부정어 분석

###한국 마사회 감성 분석 

```{r}


m_df %>% 
  unnest_tokens(word, main) %>% 
  left_join(senti_dic_df) %>% 
  mutate(sScore = ifelse(sScore >= 1, "긍정",
                         ifelse(sScore <= -1, "부정", "중립"))) %>% 
  count(sScore) %>%
   labs(title = "마사회 긍부정")



m_df %>%   
  unnest_tokens(word, main, token = "words") %>% 
  inner_join(senti_dic_df) %>% 
  mutate(emotion = ifelse(sScore > 0, "긍정", ifelse(sScore < 0, "부정", "중립"))) %>%
  mutate(label = ifelse(sScore > 0, "1", ifelse(sScore < 0, "0", "2"))) %>%
  filter(label != "중립") %>%
  count(word, emotion, label, sort = T) %>%
  filter(str_length(word) > 1) %>%
  group_by(label = ifelse(label > 0, "긍정", "부정")) %>%
  slice_head(n = 15) %>%
  ggplot(aes(x = n,
             y = reorder(word, n), fill = label)) +
  geom_col(show.legend = F) +
  facet_wrap(~label, scale = "free") +
  labs(title = "마사회 긍정어 부정어")

text.m <- m_df




```
### 마사회의 긍정어로는 대상, 감사, 안전, 발전, 개선 등이 있고, 
### 부정어로는 의혹, 불법, 위기, 죽음, 피해등이 있습니다.. 
### 긍정어의 표현수가 부정어보다 2배 많은 것을 보아, 대체적으로 긍정적인 기사의 수가 많다는 것을 파악할 수 있습니다. 







###한국 수자원공사 감성 분석

```{r}

s_df %>% 
  unnest_tokens(word, main) %>% 
  left_join(senti_dic_df) %>% 
  mutate(sScore = ifelse(sScore >= 1, "긍정",
                         ifelse(sScore <= -1, "부정", "중립"))) %>% 
  count(sScore) %>%
   labs(title = "수자원공사 긍부정")

s_df %>%   
  unnest_tokens(word, main, token = "words") %>% 
  inner_join(senti_dic_df) %>% 
  mutate(emotion = ifelse(sScore > 0, "긍정", ifelse(sScore < 0, "부정", "중립"))) %>%
  mutate(label = ifelse(sScore > 0, "1", ifelse(sScore < 0, "0", "2"))) %>%
  filter(label != "중립") %>%
  count(word, emotion, label, sort = T) %>%
  filter(str_length(word) > 1) %>%
  filter(!word %in% c("피해","힌남노","안전")) %>%
  group_by(label = ifelse(label > 0, "긍정", "부정")) %>%
  slice_head(n = 15) %>%
  ggplot(aes(x = n,
             y = reorder(word, n), fill = label)) +
  geom_col(show.legend = F) +
  facet_wrap(~label, scale = "free") +
  labs(title = "수자원공사 긍정어 부정어")

text.s <- s_df

```
### 수자원의 긍정어로는 대상, 개선, 혁신, 발전 등이 있고, 
### 부정어로는 위기, 부족, 어려움, 재난 등이 있습니다. 
### 긍정적인 단어가 많지만, 재난 피해관련 기사의 수가 많아 피해관련 키워드를 삭제하였습니다. 
### 최근 힌남노, 폭우등으로 인한 피해등 재난 관련 보도가 주를 이루었습니다. 


### 수자원공사가 민생과 더욱 가까운 만큼 기사의 수가 많아 자료수집표본의 수에 있어서 차이가 많이 났고,
### 

